Resolución práctica 2
--------------

**1. Importa el set de datos empleados en R**. ¿En qué formato están los datos? ¿Qué paquete de R es necesario para importarlos?

**2. Descriptiva del set de datos**. 
  
  - Calcula los indicadores básicos de cada variable (mediana, media, primer cuartil...)
  
```{r}
summary(empleados2)
```

**3. Vamos a centrarnos en la distribución de salarios por categoría profesional**. La categoría profesional viene definida por la variable `catlab`. Aquellos con categoría 1 son los técnicos. Queremos ver el sueldo promedio y la desviación estándar del mismo por categoría profesional. **Nota:** Tendrás que utilizar la función `aggregate()`.

```{r}
aggregate(empleados2$salario, list(empleados2$catlab), FUN= mean)
```
  - Modela si el salario de los trabajadores técnicos sigue una distribución normal.
  
```{r}
tecnicos <- subset(empleados2, catlab==1)
ggplot(tecnicos) +
  geom_histogram(aes(x= salario, y = ..density.., fill= ..count..)) +
  stat_function(fun=dnorm, color="firebrick",
                args = list(mean= mean(tecnicos$salario),
                            sd = sd(tecnicos$salario)))
```


Comparativa de cuantiles teóricos y reales

```{r}
qqnorm(tecnicos$salario, pch = 19, col = "gray50")
qqline(tecnicos$salario)
```

Test de Shapiro-Wilk:

```{r}
shapiro.test(x = tecnicos$salario)
```

**4. Contraste de hipótesis**. El objetivo es analizar si hay diferencias de salario entre directivos y técnicos. Para ello tendrás que seguir la siguiente secuencia en tu análisis

  - Filtra en tu dataset a aquellos casos donde la variable `catlab` sea igual a 1 (técnico) o 3 (directivo)
  
```{r}
diretec <- subset(empleados2, catlab == 1 | catlab==3)
```

  - Resta el salario medio de directivos menos el salario medio de técnicos

```{r}
dire <- subset(diretec, catlab==3) 
tec <- subset(diretec, catlab==1) 

mean(dire$salario) - mean(tec$salario)
```

  - Crea un boxplot para cada uno para comprobar si siguen una distribución normal

```{r}
ggplot(diretec) +
  geom_boxplot(aes(x=catlab, y= salario, colour = catlab))
```


  - Calcula la T de student.
  
```{r}
t.test(dire$salario, tec$salario)
```

**5. Comparaciones de una variable cualitativa con más de un grupo**. Vamos a extender nuestra comparativa de salarios a las tres categorias profesionales. Para ello, vamos a realizar un ANOVA.

  - Haz un boxplot comparando las tres categorías profesionales

```{r}
ggplot(empleados2) +
  geom_boxplot(aes(x=catlab, y=salario, color=catlab))
```
  - Análisis de varianza anova y visualización del mismo.

Resultados:

```{r}
anova <- aov(empleados2$salario ~ empleados2$catlab)
summary(anova)
```

Visualización

```{r}
plot(anova)
```



  
  
  
