Visualización de datos
-----------------



Importación de datos: 

```{r}
empleados <- read_sav("data/EMPLEADOS.sav")

head(empleados)
```

Vamos a sacar estadísticas descriptivas de cada una de las variables de nuestro set de datos

```{r}
summary(empleados)
```


Graphics
--------------

Ahora vamos a hacer un gráfico de dispersión para analizar la relación entre la experiencia previa y el salario inicial

```{r}
plot(empleados$expprev, empleados$salini)
```

Los histogramas son representaciones gráficas muy útiles para analizar distribuciones. En este caso veremos cómo se distribuye el salario actual según el número de empleados:

```{r}
hist(empleados$salario)
```

Otra forma de representar distribuciones es empleando gráficos de caja y bigotes.

```{r}
boxplot(id~catlab, data = empleados)
```


ggplot2
--------------

Lo primero que hay que hacer es instalar el paquete `ggplot2`.

Ahora vamos a hacer nuestro primer gráfico de dispersión:

```{r}
library(ggplot2)

# Error por el tipo de clase que es cada variable, hay que convertirlas
#ggplot(empleados) +
#  geom_point(aes(x= expprev, y= salini)) 

empleados2 <- empleados
empleados2$expprev <- as.numeric(empleados2$expprev)  
empleados2$salini <- as.numeric(empleados2$salini)

ggplot(empleados2) +
  geom_point(aes(x= expprev, y= salini)) 

```

Podemos seguir añadiendo capas y variables para mostrar más información en la gráfica

```{r}
empleados2$catlab <- as.factor(empleados2$catlab)
empleados2$sexo <- as.factor(empleados2$sexo)

ggplot(empleados2) +
  geom_point(aes(x=expprev, y=salini, color=sexo, size=catlab))

```



