---
output:
  pdf_document: default
  html_document: default
---
# Importación de datos

Utilizando las opciones de importación de RStudio, selecciono el tipo de fichero que quiero importar, en este caso, un fichero .sav de SPSS. Copio y pego el código generado para que la próxima vez ocurra de manera automática y miro las seis primeras líneas del fichero.

```{r}
setwd("~/R/introstatsconr")
library(haven)
empleados <- read_sav("instrostat-v2/data/EMPLEADOS.sav")

head(empleados)
```

## Exploración de datos

Vamos a comprobar ahora el número de variables y casos que tenemos, así como si tenemos casos incompletos o no.

En primer lugar, comprobamos si se trata de un data.frame, que es el tipo de objeto que necesitaremos para nuestros análisis.

```{r}
is.data.frame(empleados)
```

Ahora vemos los tipos de variables que tiene:

```{r}
str(empleados)
```

Al tratarse de datos extraídos de SPSS, las variables están etiquetadas con la definición de cada una de ellas. Vamos a contar el número de observaciones incompletas:

```{r}
sum(!complete.cases(empleados))
```

Para poder visualizarla, tendremos que filtrar utilizando la función `subset()`.

```{r}
incompleto <- subset(empleados, !complete.cases(empleados))
incompleto
```

Vamos a sacar estadísticas descriptivas de cada una de las variables de nuestro set de datos. Aquí también indica el número de casos incompletos.

```{r}
summary(empleados)
```






