---
output:
  pdf_document: default
  html_document: default
---
Visualización de datos
-----------------

Importación de datos: 

```{r}
setwd("~/R/introstatsconr")
library(haven)
empleados <- read_sav("introstat-v2/data/EMPLEADOS.sav")

head(empleados)
```

Ahora vamos a hacer un gráfico de dispersión para analizar la relación entre la experiencia previa y el salario inicial para trabajadores de categoría 1.

```{r}
cat1 <- subset(empleados, catlab==1)
plot(cat1$tiempemp, cat1$salario)
```

Los histogramas son representaciones gráficas muy útiles para analizar distribuciones. En este caso veremos cómo se distribuye el salario actual según el número de empleados:

```{r}
hist(empleados$salario)
```

Otra forma de representar distribuciones es empleando gráficos de caja y bigotes.

```{r}
boxplot(id~catlab, data = empleados)
```

Finalmente, vamos a analizar el nivel educativo por categoría del empleado utilizando un gráfico de barras

```{r}
mean.educ <- aggregate(educ~catlab, data = empleados, mean)
mean.educ <- mean.educ[,2]
names(mean.educ) <- c("1", "2", "3")
barplot(mean.educ, main="Educación media",
        xlab = "Categoría profesional")
```