
Resolución prácticas 3
-----------------

En esta práctica utilizaremos el set de datos `Europa.sav`. El objetivo es analizar la relación qué factores influyen en la esperanza de vida de un set de 21 países europeos

**1. Importa el set de datos empleados en R**. ¿En qué formato están los datos? ¿Cuántos casos y variables tiene el set de datos

```{r}
library(haven)
europa <- read_sav("data/Europa.sav")
head(europa)
```

**2. Descriptiva del set de datos**. 
  
  - Calcula los indicadores básicos de cada variable (mediana, media, primer cuartil...)

```{r}
summary(europa)
```

**3. Vamos a centrarnos en la relación entre la esperanza de vida, la renta y la inflación**.

  - Crea dos gráficos de  dispersión entre esperanza de vida y cada una de las otras dos variables.
  
  Gráfico 1. Esperanza vs. renta

```{r}
library(ggplot2)
ggplot(europa) +
  geom_point(aes(esperanz, renta))

```

Gráfico 2
```{r}
library(ggplot2)
ggplot(europa) +
  geom_point(aes(esperanz, inflacio))

```


  - Saca la correlación entre la esperanza de vida y cada una de las variables. Utiliza la función `cor.test()` para comprobar si hay significancia estadística.
  

```{r}
cor.test(europa$esperanz, europa$renta)
```

```{r}
cor.test(europa$esperanz, europa$inflacio)
```

**4. ¿Explica la renta la esperanza de vida de los países? ¿Y si añadimos la inflación al modelo?**. En este ejericio deberemos hacer una regresión lineal simple y una regresión lineal múltiple. Para ello utilizaremos la función `lm()`.


Regresión simple
```{r}
reg.simple <- lm(esperanz~renta, europa)
summary(reg.simple)
```

Regresión múltiple

```{r}
reg.mult <- lm(esperanz~renta+inflacio, europa)
summary(reg.mult)
```